臺灣高等法院刑事判決　　　　　　　　　　　　　九十一年度上易字第二四三六號
　　上　訴　人
　　即　被　告　辛○○
右上訴人因竊盜案件，不服臺灣桃園地方法院九十一年度易字第四三五號，中華民國
九十一年五月三十一日第一審判決（起訴案號：臺灣桃園地方法院檢察署九十一年度
偵字第二一二五號）提起上訴，本院判決如左：
    主  文
原判決撤銷。
辛○○連續攜帶兇器竊盜，累犯，處有期徒刑壹年拾月。
Ｌ型六角扳手及活動扳手各壹支均沒收。
    事  實
一、辛○○前於民國八十九年間因竊盜案件，經本院於九十年三月七日以九十年度上
    易字第四八六號判處有期徒刑五月，如易科罰金以三百元折算一日，而於同年三
    月二十九日判決確定，嗣於同（九十）年十二月二日執行完畢（原應於九十年十
    十一月十日執行完畢，嗣另因施用毒品勒戒二十二日，故刑期執畢延期之故）。
    詎仍不知悔改，因逢過年將屆，缺錢之故，遂萌貪念，復意圖為自己不法之所有
    ，基於概括之犯意，自同（九十）年十二月二十四日起至九十一年二月二日止，
    連續於如附表編號一至八所示之時間、地點，攜帶其所有之客觀上足以對人之生
    命、身體產生危害之兇器Ｌ型六角扳手（將Ｌ型六角扳手磨扁成鑰匙狀，以之開
    啟車鎖，未扣案；公訴人誤載為一字型螺絲起子）及活動扳手（活動扳手用以拆
    卸車牌與竊車用，未扣案）各一支，分別以開啟車鎖或撬開車窗之方式（毀損部
    分均未據告訴），竊取癸○、丙○○、戊○○、壬○○、甲○○、己○○、乙○○及庚○○等人所有如附表所示之車輛或車內財物得手。嗣於九十一年一月二十
    日下午三時三十分許，在桃園縣桃園市○○路與三民路口，經警巡邏查獲辛○○
    駕駛如附表編號五所示被害人甲○○所失竊之車牌號碼三Ｂ－七四八二號自用小
    客車，嗣經警移送臺灣桃園地方法院檢察署檢察官訊問後，予以具保釋放；隨後
    復經警於九十一年二月四日下午六時許，在桃園縣桃園市○○路四十九之一號三
    樓辛○○之租屋處循線查獲，並起出其所竊取如附表編號一至八所示之物，而查
    獲本案。
二、案經桃園縣警察局報請臺灣桃園地方法院檢察署檢察官偵查起訴暨桃園縣警察局
    桃園分局報請同署檢察官移送併辦（九十一年度偵字第二四０九號）。
    理  由
一、本院認定被告有罪之理由：
１、右揭事實，已據被告辛○○分別於警訊和偵查中與原審調查、審理及本院調查、
    審理時供承不諱；核與被害人癸○、丙○○、戊○○、壬○○、庚○○、甲○○
    與己○○及乙○○等八人分別於警訊或原審（庚○○與己○○及乙○○三人）及
    本院審理時（甲○○）指述之失竊之情節大致相符，且有被害人立具之贓物認領
    保管單六紙及贓物領據一紙、車輛竊盜車牌失竊資料個別查詢報表—查詢車輛認
    可資料三紙、車輛協尋尋獲證明單二紙（見臺灣桃園地方法院檢察署九十一年度
    偵字第二一二五號偵查卷第十三頁至第四十二頁）與贓物領據一張附卷及如附表
    編號五所示被害人甲○○所有失竊之小客車鑰匙一支扣案可資佐證（見同上檢察
    署九十一年度偵字第二四０九號偵查卷第十一頁、十二頁）。
２、又被告辛○○雖於警訊、偵查中與原審初訊調查時供承係以一字型螺絲起子供犯
    本件竊盜所用之物，惟其於原審第二次調查時，則供稱因其於警訊製作筆錄時，
    曾供稱係以一字型螺絲起子竊取本案物品，故於偵查中與原審第一次訊問時，則
    只好照警訊所述，表示係以一字型螺絲起子犯案，其實伊是以Ｌ型六角扳手竊取
    物品等語明確（原審卷第二十六頁、五十六頁；本院卷第三十二頁、第三十四頁
    ）；由此可見被告辛○○應係以Ｌ型六角扳手行竊，而非以一字型螺絲起子犯案
    至明；故公訴人起訴書犯罪事實欄記載被告辛○○持一字型螺絲起子為工具行竊
    一節，顯有誤會，應予敘明；又本件被告辛○○另持其所有之活動扳手一支犯如
    附表編號二與編號四所示之財物等情，業據其於原審及本院調查、審理時供述明
    確在卷，已如上述，公訴人起訴書犯罪事實欄漏未記載被告辛○○持其所有之活
    動扳手一支犯如附表編號二與編號四所示之財物，合併敘明。
３、綜上所述，本件事證明確，被告犯行應堪認定。
二、按Ｌ型六角扳手（約十公分長）與活動扳手（約十五公分長）等物，除據被告於
    原審繪製該Ｌ型六角扳手形狀在卷外（原審卷第三十二頁），復據被告於本遠審
    理時供稱上開工具之長度各為約十公分長與十五公分長等語明確在卷（本院卷第
    五十頁）；而上揭作案工具其主要部分，均為質地堅硬之鐵質所作成，分別可用
    以擊打、刺人等方式，對於人之生命、身體，客觀上顯然具有危險性，自屬兇器
    之一種。被告辛○○攜帶持以行竊，核係犯刑法第三百二十一條第一項第三款之
    攜帶兇器竊盜罪，其先後多次犯如附表編號一至八所示之犯行，時間緊接、手段
    相似，犯罪構成要件相同，顯係基於概括之犯意而為，應依連續犯之規定，依如
    附表編號四情節較重之攜帶兇器竊盜罪論以一罪，並加重其刑。至於臺灣桃園地
    方法院檢察署檢察官九十一年度偵字第二四０九號移送併案審理部分，因與公訴
    人原起訴部分之附表編號五加重竊盜事實部分相同，同屬一罪，本院自得併予審
    理，併此敘明。查被告有如事實欄所述之犯罪科刑執行情形，此有被告刑案查註
    紀錄表與本院被告全國前案紀錄表各一紙在卷為憑（偵查卷本卷第五十九頁與本
    院卷第十五頁至第二十一頁），其於有期徒刑執行完畢後，五年內再犯本件有期
    徒刑以上之罪，為累犯，依法遞加其刑。
三、對於被告上訴之判斷：被告提起上訴，辯稱：１、伊並非現行犯，是伊到警局時
    向警方供承上開如附表編號一至八所述之犯行，且是伊帶警方尋獲失竊之車輛，
    否則警方無法尋獲，故伊是自首。２、伊所攜帶之前開Ｌ型六角扳手與活動扳手
    犯案竊盜，並非是兇器，云云。經查：１、本件被告辛○○係於九十一年一月二
    十日下午三時三十分許，在桃園縣桃園市○○路與三民路口，駕駛如附表編號五
    所示被害人甲○○所失竊之車牌號碼三Ｂ－七四八二號自用小客車時，經警巡邏
    查獲，嗣經警依法移送臺灣桃園地方法院檢察署檢察官偵查訊問後，予以具保釋
    放；隨後復經警於九十一年二月四日下午六時許，在桃園縣桃園市○○路四十九
    之一號三樓辛○○之租屋處循線查獲，並辛○○之供述，起出其所竊取如附表編
    號一至八所示之物等情，此各有臺灣桃園地方法院檢察署九十一年度偵字第二四
    ０九號偵查卷與同署九十一年度偵字第二一二五號偵查卷在卷足憑。是被告辛○○因其所犯如附表編號五所示被害人甲○○所失竊之車牌號碼三Ｂ－七四八二號
    自用小客車為警查獲在先，其後又經人向警檢舉報案，指稱被告常帶一些可疑物
    品至其所承租之房間，故經警至被告辛○○上開承租之房間，出示證件並經被告
    辛○○同意警員搜索，經警發現被告間有安非他命、吸食器（涉犯毒品罪嫌部分
    ，另行偵辦）與許多贓物，嗣經警將被告帶回警局訊問後，被告是自動供承犯有
    如附表編號一至十所述之犯行等情，復據證人即當時查獲本案之桃園縣警察局刑
    警隊警員丁○○於本院審理時，證稱明確在卷（本院卷第四十五頁）；是被告本
    件犯行之一首先為警查獲在先；隨後又經人向警檢舉報案，指稱被告所承租之房
    間有可疑物品，而經警懷疑被告犯案，嗣經被告同意警員至其房間搜索而發現可
    疑之贓物等情，均如上述；就此而言，被告涉犯本件竊盜犯行已被有偵查犯罪權
    限之警察機關發現，並非被告所犯本件竊盜犯行於其犯罪未被發覺前，自行向有
    偵查犯罪權之警察機關自首犯罪而接受裁判，由此可知，被告指示事後供承其犯
    罪犯行，此為被告犯後態度坦承犯行而已，並不符合自首之要件。２、又上開Ｌ
    型六角扳手與活動扳手各一支，因該工具之主要部分，均為質地堅硬之鐵質所作
    成，分別可用以擊打、刺人等方式，對於人之生命、身體，客觀上顯然具有危險
    性，自屬兇器之一種，業於本判決理由欄第二段詳述，並為司法實務所採之見解
    ，被告辯稱上開工具並非兇器，自不足取。又被告另上訴稱，原審判處罪刑過重
    云云，經查本件被告犯案達八件之多，原審審酌被告犯案情節與次數，予以量刑
    ，此乃其量刑職權之行使，故被告以原審判刑太重，提起上訴，亦不可採。故被
    告提起上訴，仍執陳詞，指摘原判決不當，自無可取。
四、對於原審判決之判斷：１、本件原審以事證明確，並以被告業已坦承大部犯行，
    態度良好等一切情狀，依連續犯與累犯之規定，量處被告罪刑。２、另以被告供
    犯罪所用之Ｌ型六角扳手與活動扳手各一支，均為被告所有之物，業據其於原審
    調查與審理時供明在卷，雖未據扣案，然並無積極證據證明該物均已滅失，故依
    刑法第三十八條第一項第二款宣告沒收之。另扣案之鑰匙一支（同上檢察署九十
    一年度偵字第二四０九號偵查卷第十二頁）雖係被告竊取被害人甲○○車號三Ｂ
    －七四八二號自小客車所用之物，惟尚乏證據證明係被告所有，爰不另為沒收之
    諭知。３、原判決另認公訴意旨雖以被告復於附表編號九、十所示之時地，竊取
    財物，同涉有竊盜罪嫌。惟經調查結果，以被告固於警訊、偵查及原審初次訊問
    時均自白上開二件犯行，嗣於原審審理時被告則一改前供，堅詞否認涉前開二件
    竊盜犯行，辯稱：係因警方誤導伊始為不利己之供述，其中附表編號九所示之汽
    車鑰匙一串（五支）係於附表編號八之犯行中一併竊得之物，另附表編號十所示
    汽車音響一台、擴音機一台及喇叭一組則均係其個人所有，並非盜贓等語，而經
    原審傳喚證人即附表編號八所示之被害人庚○○到庭，雖否認附表編號九所示之
    汽車鑰匙一串（五支）係其遭竊之物，然上開附表所示之物品自警方至被告辛○○前開租屋處查獲後迄至原審審理時均未有被害人前來認領，且經警方多次前往
    附表所示之行竊地點查訪，亦未曾發現被害人等情，有桃園縣警察局九十一年四
    月二十六日桃警刑字第０九一００六三一五四號函一紙附於原審卷可憑（原審卷
    第四十頁），是上開物品之被害人既然不明，又無從證明係被告辛○○行竊或以
    其他侵害他人財產權等不法方式所得來，是否屬贓證物應屬不明，此外復查無其
    他事證足認被告上開自白之真實性，故附表編號所示九、十之二件竊盜犯行，即
    屬不能證明為被告所為，本應為無罪之諭知，因公訴人認前開二件犯行，與原已
    起訴判決有罪科刑部份，有連續犯裁判上一罪之關係，故不另為無罪之諭知各等
    情，經核並無不合。惟查：１、本件被告辛○○前於民國八十九年間因竊盜所犯
    案件，係經本院於九十年三月七日以九十年度上易字第四八六號判處有期徒刑五
    月，如易科罰金以三百元折算一日，而於同年三月二十九日判決確定，此有本院
    被告全國前案紀錄表一紙在卷可稽，原判決竟誤載為九十年度上易字第三八四九
    號（按該案號係臺灣板橋地方法院八十九年度之案號），尚有未洽。２、被告辛○○所竊取如附表編號五所示之被害人甲○○之財物，該車號三Ｂ－七四八二號
    自用小客車一部之車內除有戶口名簿一本、印鑑證明三張外，尚有行照一張與Ｎ
    ＯＫＩＡ３３１０手機一支及該小客車鑰匙一支，此有被害人甲○○於上開九十
    一年度偵字第二四０九號偵查卷之警訊筆錄與贓物領據及汽車鑰匙一支之扣押物
    品清單各一紙在卷足憑（同上偵查卷第八頁、十一頁、十二頁）；原判決如附表
    編號五所示就被害人甲○○竊得財物部分，則漏載上開行照一張與ＮＯＫＩＡ３
    ３１０手機一支及該小客車鑰匙一支，事實之認定顯有疏漏。３、本件臺灣桃園
    地方法院檢察署檢察官九十一年度偵字第二四０九號移送被告辛○○對被害人甲○○被竊事實併案審理部分，因與公訴人原起訴部分之附表編號五被告辛○○對
    被害人甲○○加重竊盜事實部分相同，同屬一罪，此有前開九十一年度偵字第二
    四０九號偵查卷之事實在卷足憑；惟原判決理由欄第三段竟認為係連續犯裁判上
    一罪之關係，為起訴效力所及云云，所持見解尚有誤會。原判決既有上開可議之
    處，而屬無可維持，自應由本院撤銷改判。爰審酌被告甫因竊盜罪而經科刑判決
    ，執行完畢而出獄後，猶不知悔改，短期內再犯罪質相同之罪名，侵害他人財產
    法益，為數非少，惡性非輕，與其犯罪動機、目的，犯罪手段、犯罪情節和其所
    竊取財物價值（如附表編號一至八所示），所生損害；惟其於本院調查審理時均
    已坦承全部犯行，態度良好，已有悔意等一切情狀，爰量處如主文第二項所示之
    刑，以示懲儆。
五、又前開Ｌ型六角扳手與活動扳手各一支，為被告辛○○所有供犯本件竊盜所用之
    物，且屬被告所有，業據被告於原審和本院供承在卷，前揭物品雖未扣案，惟並
    無證據證明業已滅失，爰均依刑法第三十八條第一項第二款宣告沒收之。
據上論斷，應依刑事訴訟法第三百六十九條第一項前段、第三百六十四條、第二百九
十九條第一項前段、刑法第五十六條、第三百二十一條第一項第三款、第四十七條、
第三十八條第一項第二款（原判決贅引罰金罰鍰提高標準條例第一條前段），判決如
主文。
本案經檢察官李良忠到庭執行職務。
中      華      民      國      九十一      年    十一    月  二十一    日
                              臺灣高等法院刑事第二十三庭
                                  審判長法  官  黃  瑞  華
                                        法  官  宋      祺
                                        法  官  陳  坤  地
右正本證明與原本無異。
不得上訴。
                                        書記官  陳  建  邦
中      華      民      國     九十一   年    十一      月    二十二    日
附錄：本案論罪科刑法條全文
附論罪科刑依據之法條：
刑法第三百二十一條
犯竊盜罪而有左列情形之一者，處六月以上五年以下有期徒刑：
一、於夜間侵入住宅或有人居住之建築物、船艦或隱匿其內而犯之者。
二、毀越門扇、牆垣或其他安全設備而犯之者。
三、攜帶兇器而犯之者。
四、結夥三人以上而犯之者。
五、乘火災、水災或其他災害之際而犯之者。
六、在車站或埠頭而犯之者。
前項之未遂犯罰之。
附表：
編號：
一、
犯罪時間：九十年十二月二十四日六時四十分許。
犯罪地點：桃園縣龜山鄉○○路○段一一八二號前。
被害  人：癸  ○。
竊得財物：車號ＨＱ－九九一○號自用小客車一部（一九九六年份車，車牌未尋獲）
。
犯罪方法：以辛○○所有之Ｌ型六角扳手磨扁成鑰匙狀，以之開啟車門後，再以車內
          鑰匙啟動電門竊取。
二、
犯罪時間：九十一年一月九日八時三十五分許。
犯罪地點：桃園縣蘆竹鄉○○○街前 。
被害  人：丙○○。
竊得財物：牌號ＣＯ－六四二九號車牌二面，竊取後將該兩面車牌懸掛在前開ＨＱ－
          九九一○號自用小客車上。
犯罪方法：以活動扳手拆卸車牌而竊取之。
三、
犯罪時間：九十一年一月十四日二時許
犯罪地點：台北縣林口鄉○○路四十八巷十一號前
被  害人：戊○○。
竊得財物：身分證、汽機車駕照各一張、健保卡二張。
犯罪方法：以上開Ｌ型六角扳手開啟車門後，入內行竊之。
四、
犯罪時間：九十一年一月十六日五時許。
犯罪地點：桃園縣桃園市○○街八十八號前。
被  害人：壬○○。
竊得財物：車號ＹＳ－三二三二號自用小客車一部（一九九二年份車，價值新台幣「
          下同」十五萬元；內有高倍數望遠鏡、指南針、獵刀、ＣＤ音響盒各一個
            ）。
犯罪方法：以上開Ｌ型六角扳手開啟車門後，與上開活動扳手合併使用啟動電門後竊
取之。
五、
犯罪時間：九十一年一月十七日凌晨三時許。
犯罪地點：桃園縣龜山鄉○○村○○○街五號前。
被  害人：甲○○。
竊得財物：車號三Ｂ－七四八二號自用小客車一部（一九八八年份車，該車值五萬元
          ；車內除有該小客車鑰匙一支外，內有戶口名簿一本、印鑑證明三張與行
          照一張及ＮＯＫＩＡ３３１０手機一支）。
犯罪方法：以上開Ｌ型六角扳手開啟車門後，再以車內鑰匙啟動電門後竊取之。
六、
犯罪時間：九十一年一月二十六日九時許。
犯罪地點：桃園縣蘆竹鄉○○路○段、長興路二段口。
被  害人：己○○（司機）。
竊得財物：長線麥克風一支、錄放影機台（未起獲） 。
犯罪方法：以上開Ｌ型六角扳手撬開車號ＧＧ－三九六號遊覽車（車主為麗都遊覽車
公司所有）之車窗後，入內竊取之。
七、
犯罪時間：九十一年一月二十六日九時許。
犯罪地點：桃園縣蘆竹鄉○○路○段、長興路二段口。
被  害人：乙○○（車主）。
竊得財物：十吋小電視一台 。
犯罪方法：以上開Ｌ型六角扳手撬開車號ＬＬ－四八八號遊覽車之車窗後，入內竊取
          之。
八、
犯罪時間：九十一年二月二日五時三十分許。
犯罪地點：桃園縣龜山鄉○○○路七十八巷口。
被  害人：庚○○（駕駛）。
竊得財物：高速公路回數票十二張（每張六十五元，共值七百八十元；鑰匙五串共二
          十四支。
犯罪方法：以上開Ｌ型扳手撬開車號二Ｊ－七七九號拖板車（車主為益翔通運公司）
          車鎖後，入內竊取之。
九、
犯罪時間：九十一年二月三日三時許。
犯罪地點：桃園縣蘆竹鄉○○路○段八十一號前之貨櫃車頭內。
被  害人：不詳。
竊得財物：汽車鑰匙一串（五支）。
十、
犯罪時間：九十一年一月二十八日二時三十分許。
犯罪地點：桃園縣龜山鄉○○○路○段二巷內。
被害人：不詳。
竊得財物：汽車音響一台、擴音機一台、喇叭一組。
